pt-PT: Design do termómetro: Analógico; Bimetálico; Digital; Infravermelho; Líquido em vidro; Inteligente (compatível com aplicações); Sem fios; Outro
pl: Konstrukcja termometru: Analogowe; Bimetaliczny; Cyfrowe; Na podczerwień; Cieczowy (w szkle); Smart (z aplikacją); Bezprzewodowe; Inne
fr: Conception du thermomètre: Analogique; Bimétallique; Numérique; Infrarouge; À liquide; Intelligent (compatible application); Sans fil; Autre
en: Thermometer design: Analog; Bimetallic; Digital; Infrared; Liquid-in-glass; Smart (app enabled); Wireless; Other
hu: Hőmérő kialakítása: Analóg; Bimetál; Digitális; Infravörös; Üveghőmérő; Okos (alkalmazás-kompatibilis); Vezeték nélküli; Egyéb
tr: Termometre tasarımı: Analog; Bimetal; Dijital; Kızılötesi; Cam içi sıvılı; Akıllı (uygulama destekli); Kablosuz; Diğer
ja: 温度計のデザイン: アナログ; 2種金属; デジタル; 赤外線; 液体封入ガラス; スマート（アプリ対応）; 無線; その他
lt-LT: Termometro dizainas: Analoginis; Bimetalinis; Skaitmeninis; Infraraudonųjų spindulių; Skysčio stikle tipas; Išmanusis (su programėle); Belaidis; Kita
nb: Termometerdesign: Analog; Bimetallisk; Digital; Infrarød; Væske-i-glass; Smart (klargjort for app); Trådløs; Annet
pt-BR: Design de termômetro: Analógico; Bimetálico; Digital; Infravermelho; Termômetro de líquido em vidro; Inteligente (app habilitado); Sem fio; Outro
bg-BG: Дизайн на термометър: Аналогово; Биметално; Дигитално; Инфрачервено; С течност; Смарт (с приложение); Безжично; Друго
sk-SK: Dizajn teplomera: Analógový; Dvojkovový; Digitálny; Infračervený; Tekutina v skle; Inteligentný (s podporou aplikácie); Bezdrôtový; Iné
hr-HR: Dizajn termometra: Analogni; Bimetalno; Digitalni; Infracrveno; Tekućinski stakleni; Pametni (poveziv s aplikacijom); Bežični; Ostalo
zh-TW: 溫度計設計: 類比; 雙金屬; 數位; 紅外線; 玻璃中的液體; 智慧型 (可透過應用程式控制); 無線; 其他
de: Thermometerdesign: Analog; Bimetallisch; Digital; Infrarot; Flüssigkeits-Glasthermometer; Smart (App-fähig); Kabellos; Sonstiges
el: Σχεδιασμός θερμομέτρου: Αναλογικό; Διμεταλλικός; Ψηφιακό; Υπέρυθρες; Υγρό σε γυαλί; Έξυπνο (ενεργοποιημένη εφαρμογή); Ασύρματο; Άλλο
da: Termometerdesign: Analog; Bimetallisk; Digital; Infrarød; Væske-i-glas; Smart (app-aktiveret); Trådløs; Andet
ru: Конструкция термометра: Аналоговый; Биметаллический; Цифровой; Инфракрасный; Жидкость в стекле; Умный (доступно приложение); Беспроводной; Другой
zh-CN: 温度计设计: 指针式; 双金属; 数字式; 红外式; 玻璃液体; 智能（应用控制）; 无线式; 其他
ko: 온도계 디자인: 아날로그; 바이메탈; 디지털; 적외선; 유리제; 스마트(앱 연동); 무선; 기타
ro-RO: Design al termometrului: Analogic; Bimetalic; Digital; Cu infraroșu; Lichid în sticlă; Inteligent (activat prin aplicație); Fără fir; Altele
es: Diseño del termómetro: Analógico; Bimetálico; Digital; Infrarrojo; Líquido en vidrio; Inteligente (aplicación habilitada); Inalámbrico; Otros
sv: Design av termometer: Analog; Bimetallisk; Digital; Infraröd; Vätska i glas; Smart (app tillgänglig ); Trådlös; Annat
th: การออกแบบเทอร์โมมิเตอร์: อนาล็อก; แผ่นโลหะสองชนิด; ดิจิทัล; อินฟราเรด; ของเหลวในแก้ว; สมาร์ท (รองรับแอป); แบบไร้สาย; อื่นๆ
fi: Lämpömittarin muotoilu: Analoginen; Bimetalli; Digitaalinen; Infrapuna; Neste lasin sisällä; Älykäs (sovellus käytössä); Langaton; Muu
vi: Thiết kế nhiệt kế: Analog; Lưỡng kim; Kỹ thuật số; Hồng ngoại; Chất lỏng trong thủy tinh; Thông minh (có hỗ trợ ứng dụng); Không dây; Khác
nl: Ontwerp van de thermometer: Analoog; Bimetallisch; Digitaal; Infrarood; Vloeistof-in-glas; Slim (app-compatibel); Draadloos; Overig
sl-SI: Zasnova termometra: Analogno; Bimetalni; Digitalno; Infrardeča; Liquid v steklu; Pametno (omogočeno za aplikacijo); Brezžično; Druga
it: Design del termometro: Analog; Bimetallico; Digitale; Infrarossi; Liquido in vetro; Smart (app abilitata); Senza fili; Altro
cs: Design teploměru: Analogové; Bimetalický; Digitální; Infračervené; Kapalina ve skle; Chytrý (s podporou aplikace); Bezdrátové; Jiné